```{r datagen, echo = FALSE, results = "hide"}
n <- sample(seq(8,16, by=2), 1)
mu <- sample(seq(700, 1050, by=50), 1)
sigma <- sample(c(40,50,60), 1)
d <- sample(c(0.2, 0.5, 0.75, 1)*sigma, 1)
y <- round(rnorm(n, mu-d, sigma), dig=0)

alternativa <- sample(c("inferior","diferente"), 1)
tipo <- ifelse(alternativa == "inferior", "U", "B")

alpha <- sample(c(0.01, 0.05, 0.10), 1)
tcrit <- round(ifelse(alternativa == "inferior",
                      qt(alpha, df=n-1),
                      qt(alpha/2, df=n-1)), dig=2)

ybar <- mean(y)
s <- sd(y)
tcalc <- round((ybar-mu)/(s/sqrt(n)), dig=2)

## Estava pnorm
## pvalor <- ifelse(alternativa == "unilateral", pnorm(tcalc), 2*pnorm(-abs(tcalc)))
pvalor <- ifelse(alternativa == "unilateral",
                 pt(tcalc, n - 1), 2 * pt(-abs(tcalc), n - 1))
rejeita <- ifelse(pvalor < alpha, "S", "N")

pvalor.class <- cut(pvalor, br=c(0,0.01, 0.025, 0.05, 0.10, 1))

## Precisa de um vetor de T/F
nclass <- seq_along(levels(pvalor.class))
pvalor.sol <- nclass %in% as.numeric(pvalor.class)
mchoice2string(pvalor.sol)

## Vetor para o exsolution
sol <- c("T", tipo, tcrit, tcalc, mchoice2string(pvalor.sol), rejeita)
## Vetor para o answerlist
sol.ans <- c("T", tipo, tcrit, tcalc, pvalor.sol, rejeita)

## No enunciado estava 0.05. Mudei para 0.08 (ou qualquer valor que
## estiver aqui)
tol <- c(0.08, 0.08)

## c(mu, n, sigma, d)
## alternativa
## tipo
## alpha
## c(tcrit, tcalc)
## rejeita
## pvalor.class
## levels(pvalor.class)
## as.numeric(pvalor.class)


```

Question
==========

Um agrônomo afirma que a produtividade média do feijão da safra das
lavouras de agricultores familiares de um determinado ano é de `r mu`
kg/ha. Para investigar se a produtividade é `r alternativa` 
à afirmada pelo agrônomo, selecionou-se uma amostra de `r n` 
lavouras onde obteve-se os seguintes valores de produtividade de feijão, em kg/ha:

```{r,echo=FALSE}
pander:::pander(matrix(y, nrow=2))
```

Proceda um teste de hipótese para afirmação do agrônomo com o nível de
significância de `r round(alpha*100)`%.

**OBSERVAÇÕES**:

- Nas alternativas de resposta com texto forneça apenas a letra maíuscula
  correspondente á resposta correta
- Na letra **e** selecione o intervalo de valores correspondente ao
  $p$-valor.


Answerlist
----------

* Qual a estatística de teste (Z = z, T = t, F = F, X = qui-quadrado)?
* Qual o tipo de teste (U = unilateral, B = bilateral)?
* (2, `r tol[1]`) Qual o valor crítico do teste (o valor que define a
  região crítica), na escala da estatística de teste?
* (2, `r tol[2]`) Qual o valor da estatística de teste?
* (0,0.01]
* (0.01,0.025]
* (0.025,0.05]
* (0.05,0.1]
* (0.1,1]
* Ao nível de significância de `r round(alpha*100)`%, pode-se rejeitar a
  hipótese nula (S = sim, N = não)?


Solution
==========

```{r, echo=FALSE, results='asis'}
answerlist(sol.ans, markup = "markdown")
```

Meta-information
==========
exname: Teste de hipótese para 1 média variância desconhecida
extype: cloze
exclozetype: string|string|num|num|schoice|string
exsolution: `r paste(sol, collapse = "|")`
extol: `r paste(tol, collapse = "|")`
